# 融资租赁-售后租回

提问人：liang84810627 时间：2013-04-04 12:00:07
融资租赁售后租回如何确认租回资产的入账价值？如果根据公允价及最新租赁付款额现值低者确认，为什么在资产风险等因素没变的情况下改变入账价值？

回答人：chenyiwei
其实售后回租构成融资租赁的交易就是以标的资产为抵押的借款而已，这一点在 IAS 17.60中说得很清楚。 所以最简单的会计处理方法就是：把“出售款”作为收到融资的本金，后续各期支付租金作为还本付息，也就是视作一项借款进行会计处理，对固定资产仅需披露其所有权受到限制的事实即可，不需改变其账面价值。这种做法正在被越来越多的企业和报表使用者接受。尤其是当租赁标的物是在建项目时（例如船舶等较多见），这种方法是唯一可行的会计处理方法。